Inventaris van het archief van de Kamer van Koophandel en Fabrieken voor Dordrecht en omstreken: Handelsregister, 1922- na 1960
Nationaal Archief, Den Haag
- 41466 - 41501, 1592
  De volgende nummers ontbreken: 41466, 41467, 41468, 41471, 41473, 41476, 41477, 41479, 41480, 41481, 41483, 41485, 41487, 41488, 41489, 41495, 41497, 41500.
- 41502 - 41538, 1593
  De volgende nummers ontbreken: 41504 t/m 41508, 41513 t/m 41517, 41519, 41520, 41523, 41525, 41527, 41531 t/m 41534, 41536, 41537.
- 41539 - 41561, 1594
  De volgende nummers ontbreken: 41540, 41542, 41543, 41547, 41549, 41550.
- 41562 - 41597, 1595
  De volgende nummers ontbreken: 41565, 41567, 41569, 41573, 41574, 41575, 41578, 41579, 41583 t/m 41586, 41590, 41591, 41594, 41595, 41596.
- 41598 - 41620, 1596
  De volgende nummers ontbreken: 41607, 41609, 41613, 41616.
- 41621 - 41654, 1597
  De volgende nummers ontbreken: 41621, 41623 t/m 41626, 41628, 41632, 41638, 41640, 41641, 41642, 41645, 41650, 41651, 41653.
- 41655 - 41688, 1598
  De volgende nummers ontbreken: 41655, 41656, 41659, 41660, 41661, 41663, 41666, 41667, 41669, 41671, 41672, 41674, 41677, 41684 t/m 41687.
- 41689 - 41732, 1599
  De volgende nummers ontbreken: 41690, 41691, 41693, 41695, 41696, 41698, 41700, 41703, 41705, 41706, 41708, 41709, 41711, 41712, 41714, 41715, 41716, 41719, 41720, 41721, 41726, 41729, 41730, 41731.
- 41733 - 41773, 1600
  De volgende nummers ontbreken: 41733, 41735, 41736, 41737, 41739, 41740, 41742, 41744, 41748, 41749, 41753, 41754, 41757, 41760 t/m 41763, 41765, 41766, 41768, 41769.
- 41774 - 41814, 1601
  De volgende nummers ontbreken: 41776 t/m 41779, 41782, 41785, 41786, 41789 t/m 41793, 41796, 41798, 41799, 41801, 41802, 41803, 41805, 41807, 41809, 41811, 41812.
- 41815 - 41859, 1602
  De volgende nummers ontbreken: 41816, 41818, 41819, 41821, 41822, 41823, 41825, 41827, 41829 t/m 41832, 41834, 41836, 41838 t/m 41842, 41847, 41850 t/m 41854.
- 41860 - 41893, 1603
  De volgende nummers ontbreken: 41861, 41866, 41867, 41869, 41872, 41873, 41874, 41876, 41880, 41881, 41887, 41888, 41890, 41891, 41892.
- 41894 - 41943, 1604
  De volgende nummers ontbreken: 41896 t/m 41902, 41904, 41905, 41906, 41908, 41910, 41913, 41914, 41916, 41918, 41921 t/m 41926, 41929, 41930, 41933 t/m 41937, 41940, 41941.
- 41944 - 41974, 1605
  De volgende nummers ontbreken: 41944, 41946, 41947, 41948, 41953, 41954, 41956, 41957, 41959, 41963, 41969, 41972.
- 41975 - 42010, 1606
  De volgende nummers ontbreken: 41980, 41982, 41984, 41986, 41987, 41988, 41990 t/m 41995, 42000, 42002, 42006, 42008.
- 42011 - 42049, 1607
  De volgende nummers ontbreken: 42011, 42012, 42015 t/m 42019, 42023, 42026, 42027, 42028, 42030, 42031, 42033, 42034, 42037, 42041, 42043, 42045, 42048.
- 42050 - 42089, 1608
  De volgende nummers ontbreken: 42050, 42051, 42053, 42054, 42056, 42057, 42061, 42063, 42065, 42067, 42068, 42069, 42072, 42076, 42078, 42082 t/m 42085, 42087.
- 42090 - 42113, 1609
  De volgende nummers ontbreken: 42092, 42097, 42104, 42109, 42110, 42112.
- 42114 - 42155, 1610
  De volgende nummers ontbreken: 42114, 42116, 42118, 42119, 42121, 42122, 42124, 42127, 42129, 42131, 42132, 42135, 42136, 42139, 42140, 42143, 42144, 42146, 42148, 42150, 42152, 42153, 42154.
- 42156 - 42195, 1611
  De volgende nummers ontbreken: 42158, 42161 t/m 42164, 42167, 42170 t/m 42175, 42177, 42180, 42183 t/m 42186, 42188, 42192, 42194.
- 42196 - 42225, 1612
  De volgende nummers ontbreken: 42196, 42200, 42203, 42204, 42205, 42210, 42212, 42216, 42218, 42219, 42221, 42222, 42224.
- 42226 - 42260, 1613
  De volgende nummers ontbreken: 42228, 42230, 42232, 42238 t/m 42242, 42245, 42248, 42251, 42252, 42254, 42256, 42259.
- 42261 - 42305, 1614
  De volgende nummers ontbreken: 42263, 42266, 42267, 42270 t/m 42273, 42277 t/m 42280, 42282, 42285, 42287, 42288, 42291, 42292, 42294 t/m 42297, 42299, 42301 t/m 42304.
- 42306 - 42359, 1615
  De volgende nummers ontbreken: 42306, 42307, 42308, 42311, 42312, 42315, 42317 t/m 42327, 42329, 42334 t/m 42339, 42341, 42342, 42345, 42348 t/m 42352, 42354, 42357, 42358.
- 42360 - 42405, 1616
  De volgende nummers ontbreken: 42360, 42362, 42368, 42369, 42372, 42373, 42376 t/m 42384, 42386, 42388, 42390 t/m 42394, 42396, 42397, 42398, 42402, 42404.
- 42407 - 42449, 1617
  De volgende nummers ontbreken: 42413, 42414, 42416, 42418, 42421, 42423 t/m 42426, 42428, 42429, 42430, 42433, 42435 t/m 42444, 42446, 42447, 42448.
- 42450 - 42491, 1618
  De volgende nummers ontbreken: 42450, 42454, 42457 t/m 42461, 42463, 42464, 42465, 42467, 42469, 42471, 42473 t/m 42478, 42482, 42486, 42487, 42488.
- 42492 - 42520, 1619
  De volgende nummers ontbreken: 42494, 42496, 42499, 42501, 42502, 42506, 42508, 42516, 42518, 42519.
- 42521 - 42553, 1620
  De volgende nummers ontbreken: 42522, 42523, 42525, 42528, 42533, 42534, 42538, 42539, 42541, 42543, 42544, 42546, 42547, 42549, 42551.
- 42554 - 42585, 1621
  De volgende nummers ontbreken: 42557, 42559, 42560, 42561, 42563, 42565 t/m 42568, 42571, 42573, 42576, 42577, 42578, 42580, 42582, 42584.
- 42586 - 42634, 1622
  De volgende nummers ontbreken: 42586 t/m 42594, 42597, 42598, 42602 t/m 42606, 42609, 42611, 42612, 42613, 42620 t/m 42623, 42625, 42626, 42629, 42630, 42631, 42633.
- 42635 - 42683, 1623
  De volgende nummers ontbreken: 42636, 42637, 42639 t/m 42643, 42646, 42649 t/m 42652, 42654, 42657, 42658, 42663, 42664, 42665, 42667 t/m 42671, 42673 t/m 42678, 42681, 42682.
- 42684 - 42716, 1624
  De volgende nummers ontbreken: 42686, 42687, 42690, 42691, 42692, 42694, 42697, 42700, 42701, 42706, 42707, 42708, 42710, 42711, 42712.
- 42717 - 42760, 1625
  De volgende nummers ontbreken: 42717 t/m 42721, 42724, 42727 t/m 42731, 42733 t/m 42736, 42738, 42739, 42742, 42745, 42746, 42748, 42751, 42752, 42757, 42758.
- 42761 - 42793, 1626
  De volgende nummers ontbreken: 42762, 42763, 42764, 42767, 42769, 42772, 42773, 42777, 42781, 42782, 42784 t/m 42787, 42791.
- 42794 - 42832, 1627
  De volgende nummers ontbreken: 42794 t/m 42798, 42800 t/m 42805, 42807, 42809, 42812, 42814, 42816, 42819, 42822, 42827, 42830.
- 42833 - 42876, 1628
  De volgende nummers ontbreken: 42833, 42834, 42836, 42837, 42841, 42844, 42846, 42848, 42850, 42852, 42853, 42855, 42856, 42858, 42861, 42862, 42866 t/m 42869, 42872, 42873, 42874.
- 42877 - 42915, 1629
  De volgende nummers ontbreken: 42878, 42879, 42880, 42883, 42887, 42888, 42893 t/m 42897, 42899, 42901, 42902, 42903, 42905, 42906, 42908, 42909, 42910, 42913, 42914.
- 42916 - 42946, 1630
  De volgende nummers ontbreken: 42920 t/m 42924, 42926, 42929, 42931 t/m 42934, 42937, 42939, 42940, 42943, 42945.
- 42947 - 42985, 1631
  De volgende nummers ontbreken: 42949 t/m 42952, 42957, 42959, 42961 t/m 42964, 42966, 42967, 42971, 42972, 42975, 42976, 42978 t/m 42982, 42984.
- 42986 - 43006, 1632
  De volgende nummers ontbreken: 42986, 42998, 43005.
- 43007 - 43041, 1633
  De volgende nummers ontbreken: 43007, 43008, 43009, 43012, 43013, 43015, 43016, 43018, 43019, 43021, 43023, 43024, 43026, 43027, 43031, 43032, 43035, 43039.
- 43042 - 43076, 1634
  De volgende nummers ontbreken: 43042 t/m 43045, 43049, 43051, 43053 t/m 43060, 43062, 43065, 43069, 43075.
- 43077 - 43102, 1635
  De volgende nummers ontbreken: 43077, 43078, 43081, 43084, 43086, 43088, 43092, 43094, 43096, 43098, 43100.
- 43103 - 43139, 1636
  De volgende nummers ontbreken: 43104, 43105, 43107, 43108, 43113 t/m 43118, 43121, 43122, 43123, 43126, 43127, 43128, 43131 t/m 43135, 43138.
- 43140 - 43188, 1637
  De volgende nummers ontbreken: 43141 t/m 43147, 43149, 43150, 43151, 43153 t/m 43156, 43160 t/m 43171, 43173, 43174, 43179 t/m 43182, 43185, 43187.
- 43189 - 43235, 1638
  De volgende nummers ontbreken: 43189, 43192, 43194, 43197 t/m 43200, 43202 t/m 43207, 43209, 43210, 43211, 43213, 43214, 43216, 43217, 43219, 43226, 43227, 43230 t/m 43234.
- 43236 - 43262, 1639
  De volgende nummers ontbreken: 43238, 43240 t/m 43243, 43245, 43247, 43252, 43254, 43257.
- 43263 - 43293, 1640
  De volgende nummers ontbreken: 43264, 43265, 43268, 43270, 43271, 43273, 43274, 43275, 43278, 43279, 43281, 43283, 43284, 43287, 43289, 43291, 43292.
- 43294 - 43340, 1641
  De volgende nummers ontbreken: 43294, 43298 t/m 43309, 43315 t/m 43319, 43321, 43323, 43324, 43329, 43330, 43332, 43333, 43336, 43337.
- 43341 - 43387, 1642
  De volgende nummers ontbreken: 43341, 43343 t/m 43347, 43350 t/m 43353, 43357, 43358, 43360, 43364 t/m 43367, 43371, 43373, 43374, 43376, 43377, 43379, 43380, 43382, 43384, 43385.
- 43388 - 43425, 1643
  De volgende nummers ontbreken: 43388, 43390, 43393, 43394, 43397, 43398, 43399, 43401, 43404, 43409, 43410, 43411, 43416, 43417, 43418, 43420, 43423.
- 43426 - 43463, 1644
  De volgende nummers ontbreken: 43426, 43427, 43429, 43433, 43435, 43436, 43438, 43440, 43442 t/m 43445, 43447, 43448, 43450, 43451, 43454, 43455, 43456, 43459, 43462.
- 43464 - 43505, 1645
  De volgende nummers ontbreken: 43466, 43467, 43468, 43471, 43474, 43476, 43481, 43483 t/m 43487, 43490, 43491, 43494 t/m 43497, 43500 t/m 43504.
- 43506 - 43549, 1646
  De volgende nummers ontbreken: 43508, 43514 t/m 43517, 43519, 43520, 43521, 43523, 43525 t/m 43528, 43530, 43531, 43534, 43536 t/m 43540, 43542, 43543, 43545.
- 43550 - 43586, 1647
  De volgende nummers ontbreken: 43551 t/m 43555, 43557, 43560, 43565, 43567, 43568, 43570 t/m 43574, 43577, 43579, 43581, 43584.
- 43587 - 43616, 1648
  De volgende nummers ontbreken: 43590, 43592, 43598, 43599, 43601, 43602, 43608 t/m 43611, 43614, 43615.
- 43617 - 43672, 1649
  De volgende nummers ontbreken: 43617, 43618, 43619, 43621, 43622, 43624 t/m 43627, 43629, 43632 t/m 43635, 43639 t/m 43645, 43647, 43648, 43652, 43653, 43654, 43656, 43659, 43661 t/m 43667, 43670.
- 43673 - 43728, 1650
  De volgende nummers ontbreken: 43674 t/m 43679, 43685, 43686, 43688 t/m 43698, 43700, 43701, 43703, 43704, 43705, 43707 t/m 43712, 43714, 43718, 43722, 43724.
- 43729 - 43776, 1651
  De volgende nummers ontbreken: 43732, 43735, 43737 t/m 43740, 43742, 43743, 43745, 43747 t/m 43753, 43755, 43756, 43758, 43759, 43760, 43764, 43765, 43767, 43770, 43772, 43773, 43775.
- 43777 - 43822, 1652
  De volgende nummers ontbreken: 43777, 43779 t/m 43782, 43785, 43786, 43787, 43790, 43791, 43795, 43798, 43799, 43801, 43802, 43804, 43807, 43810 t/m 43816, 43820, 43821.
- 43823 - 43851, 1653
  De volgende nummers ontbreken: 43825, 43828, 43830, 43834, 43835, 43837, 43844, 43846, 43850.
- 43852 - 43927, 1654
  De volgende nummers ontbreken: 43852 t/m 43860, 43863, 43864, 43865, 43867, 43868, 43869, 43871, 43872, 43876 t/m 43881, 43883, 43887, 43888, 43890, 43892, 43894 t/m 43913, 43915 t/m 43918, 43920, 43922, 43923, 43924.
- 43928 - 43965, 1655
  De volgende nummers ontbreken: 43930 t/m 43938, 43941, 43942, 43944, 43945, 43948, 43949, 43951, 43957, 43958, 43961, 43962.
- 43966 - 43999, 1656
  De volgende nummers ontbreken: 43970, 43976, 43978, 43980, 43984, 43986, 43988, 43989, 43991, 43993 t/m 43997.
- 44000 - 44037, 1657
  De volgende nummers ontbreken: 44000, 44002 t/m 44012, 44015, 44019, 44021, 44023, 44028, 44031, 44032.
- 44038 - 44080, 1658
  De volgende nummers ontbreken: 44039, 44042, 44044, 44048, 44049, 44051, 44053, 44055 t/m 44060, 44062, 44065 t/m 44074, 44078.
- 44081 - 44134, 1659
  De volgende nummers ontbreken: 44081, 44082, 44083, 44087, 44091 t/m 44094, 44096 t/m 44101, 44103 t/m 44106, 44110, 44111, 44112, 44114 t/m 44120, 44122, 44123, 44124, 44127, 44128, 44129, 44131.
- 44135 - 44176, 1660
  De volgende nummers ontbreken: 44137, 44138, 44141, 44142, 44144, 44147, 44149, 44150, 44152, 44153, 44154, 44156, 44157, 44159, 44164, 44166 t/m 44172, 44174.
- 44177 - 44214, 1661
  De volgende nummers ontbreken: 44178, 44180, 44183, 44187, 44188, 44189, 44194 t/m 44199, 44201, 44203 t/m 44208, 44210, 44211, 44212.
- 44215 - 44256, 1662
  De volgende nummers ontbreken: 44215, 44216, 44219 t/m 44223, 44227, 44231, 44232, 44233, 44238, 44240, 44243, 44246 t/m 44253.
- 44257 - 44298, 1663
  De volgende nummers ontbreken: 44257, 44259, 44261, 44262, 44266, 44267, 44269, 44271, 44272, 44273, 44277, 44278, 44280, 44282, 44283, 44286, 44287, 44288, 44291, 44293, 44294, 44296, 44297.
- 44299 - 44336, 1664
  De volgende nummers ontbreken: 44299, 44301, 44305, 44306, 44308 t/m 44311, 44315, 44317, 44320, 44321, 44324, 44326, 44329, 44330, 44331, 44333, 44334.
- 44337 - 44364, 1665
  De volgende nummers ontbreken: 44337, 44340, 44342, 44343, 44344, 44351, 44352, 44355, 44357, 44358, 44361, 44363.
- 44365 - 44409, 1666
  De volgende nummers ontbreken: 44365, 44367, 44368, 44371, 44373, 44377 t/m 44382, 44384, 44385, 44387, 44392, 44394, 44395, 44397, 44399, 44403, 44405 t/m 44408.
- 44410 - 44456, 1667
  De volgende nummers ontbreken: 44410, 44415, 44416, 44417, 44420 t/m 44427, 44429, 44432, 44433, 44438 t/m 44441, 44443, 44444, 44445, 44447, 44450, 44452, 44453, 44454.
- 44457 - 44498, 1668
  De volgende nummers ontbreken: 44457, 44458, 44460, 44461, 44462, 44465 t/m 44468, 44470, 44472, 44477, 44482, 44483, 44484, 44488, 44490 t/m 44495.
- 44499 - 44539, 1669
  De volgende nummers ontbreken: 44499, 44504, 44506, 44508 t/m 44512, 44514, 44517, 44519, 44520, 44522, 44525, 44526, 44527, 44533 t/m 44537.
- 44540 - 44579, 1670
  De volgende nummers ontbreken: 44542, 44544, 44546 t/m 44549, 44552, 44553, 44557, 44559, 44560, 44561, 44564, 44565, 44567, 44568, 44570, 44575, 44577, 44578.
- 44580 - 44631, 1671
  De volgende nummers ontbreken: 44580, 44581, 44582, 44584, 44586, 44588 t/m 44595, 44599, 44601, 44602, 44603, 44605, 44607 t/m 44610, 44612, 44615, 44617, 44619, 44621, 44623 t/m 44626, 44629, 44630.
- 44632 - 44676, 1672
  De volgende nummers ontbreken: 44632, 44638 t/m 44642, 44644, 44646, 44648, 44649, 44655, 44656, 44657, 44660 t/m 44664, 44668 t/m 44672, 44675.
- 44677 - 44714, 1673
  De volgende nummers ontbreken: 44678, 44680 t/m 44683, 44685, 44686, 44687, 44689, 44690, 44691, 44693, 44696, 44702, 44705, 44706, 44709, 44713.
- 44715 - 44769, 1674
  De volgende nummers ontbreken: 44715, 44718, 44721 t/m 44724, 44726, 44729, 44731, 44732, 44734, 44736, 44737, 44739 t/m 44747, 44751 t/m 44754, 44757, 44759, 44761, 44763 t/m 44768.
- 44770 - 44807, 1675
  De volgende nummers ontbreken: 44771, 44773, 44775, 44779, 44786, 44787, 44788, 44790, 44792, 44793, 44795, 44796, 44798, 44801, 44803, 44804, 44805.
- 44808 - 44854, 1676
  De volgende nummers ontbreken: 44808, 44809, 44811 t/m 44814, 44816, 44817, 44823 t/m 44826, 44828, 44830 t/m 44833, 44836, 44840 t/m 44843, 44845, 44846, 44849, 44850, 44852.
- 44855 - 44889, 1677
  De volgende nummers ontbreken: 44855, 44857, 44859, 44863, 44868, 44871, 44872, 44874, 44878, 44881 t/m 44888.
- 44890 - 44942, 1678
  De volgende nummers ontbreken: 44890 t/m 44898, 44900, 44901, 44904 t/m 44908, 44911, 44912, 44913, 44915, 44918, 44921 t/m 44925, 44928 t/m 44933, 44935, 44936, 44940.
- 44943 - 45000, 1679
  De volgende nummers ontbreken: 44943, 44944, 44945, 44947 t/m 44951, 44953, 44955, 44957 t/m 44964, 44966, 44968, 44971, 44974, 44976, 44978 t/m 44981, 44984, 44985, 44986, 44989, 44992 t/m 44998.
- 45001 - 45035, 1680
  De volgende nummers ontbreken: 45001, 45002, 45003, 45006 t/m 45009, 45011, 45015, 45016, 45017, 45023, 45024, 45025, 45027, 45029, 45031, 45032.
- 45036 - 45071, 1681
  De volgende nummers ontbreken: 45040, 45041, 45042, 45045, 45047, 45051 t/m 45056, 45058, 45060 t/m 45064, 45067, 45069.
- 45072 - 45111, 1682
  De volgende nummers ontbreken: 45073 t/m 45077, 45080 t/m 45083, 45086, 45089, 45092, 45093, 45097, 45098, 45100, 45102, 45106, 45107, 45110.
- 45112 - 45169, 1683
  De volgende nummers ontbreken: 45112 t/m 45126, 45128 t/m 45132, 45134, 45137 t/m 45142, 45145, 45147, 45149, 45151 t/m 45154, 45157, 45158, 45160, 45162, 45163, 45166, 45167, 45168.
- 45170 - 45213, 1684
  De volgende nummers ontbreken: 45170 t/m 45175, 45178, 45179, 45183, 45184, 45186, 45187, 45189, 45190, 45192, 45194, 45195, 45197, 45198, 45201, 45202, 45203, 45205, 45206, 45210, 45211.
- 45214 - 45270, 1685
  De volgende nummers ontbreken: 45214, 45216 t/m 45221, 45223, 45225, 45226, 45227, 45229 t/m 45234, 45236, 45237, 45239, 45240, 45241, 45243, 45245 t/m 45251, 45256 t/m 45259, 45261, 45264, 45267, 45268.
- 45271 - 45309, 1686
  De volgende nummers ontbreken: 45271, 45273, 45274, 45276, 45279, 45280, 45281, 45283 t/m 45286, 45288, 45289, 45291 t/m 45296, 45298, 45300, 45308.
- 45310 - 45353, 1687
  De volgende nummers ontbreken: 45310 t/m 45313, 45315 t/m 45319, 45321, 45325, 45326, 45328, 45329, 45331, 45333, 45334, 45336, 45338, 45339, 45341, 45343, 45347, 45348, 45351, 45352.
- 45354 - 45397, 1688
  De volgende nummers ontbreken: 45354, 45356 t/m 45361, 45365, 45367 t/m 45376, 45381, 45383, 45384, 45386, 45387, 45388, 45390, 45391, 45392, 45394.
- 45398 - 45444, 1689
  De volgende nummers ontbreken: 45399, 45402 t/m 45407, 45410 t/m 45414, 45416, 45417, 45419, 45420, 45422, 45424, 45425, 45426, 45428 t/m 45432, 45434, 45438, 45441, 45442, 45443.
- 45445 - 45496, 1690
  De volgende nummers ontbreken: 45445, 45448, 45449, 45450, 45452, 45455, 45456, 45458 t/m 45461, 45463, 45464, 45465, 45468 t/m 45473, 45475 t/m 45478, 45480, 45484, 45487, 45489 t/m 45495.
- 45497 - 45550, 1691
  De volgende nummers ontbreken: 45497, 45498, 45499, 45501, 45503 t/m 45509, 45511, 45512, 45515 t/m 45518, 45520 t/m 45525, 45528, 45531, 45532, 45533, 45535, 45536, 45539, 45540, 45543, 45545, 45547, 45549.
- 45551 - 45595, 1692
  De volgende nummers ontbreken: 45551, 45553, 45556, 45560, 45565, 45566, 45567, 45569, 45570, 45572, 45573, 45574, 45577 t/m 45583, 45585, 45586, 45588 t/m 45593.
- 45596 - 45624, 1693
  De volgende nummers ontbreken: 45598, 45599, 45602, 45604, 45607, 45608, 45610, 45612, 45615, 45616, 45619.
- 45625 - 45672, 1694
  De volgende nummers ontbreken: 45626, 45632, 45635 t/m 45643, 45647 t/m 45650, 45652, 45656, 45658 t/m 45663, 45665, 45666, 45667, 45670, 45671.
- 45673 - 45713, 1695
  De volgende nummers ontbreken: 45673, 45677, 45679, 45680, 45682, 45684 t/m 45688, 45690 t/m 45694, 45699 t/m 45702, 45704, 45705, 45709, 45712.
- 45714 - 45793, 1696
  De volgende nummers ontbreken: 45714, 45716, 45717, 45718, 45720, 45721, 45724, 45726, 45728 t/m 45733, 45735 t/m 45742, 45744, 45745, 45747, 45748, 45750, 45751, 45752, 45754, 45755, 45757, 45759 t/m 45763, 45765 t/m 45777, 45780 t/m 45785, 45787, 45788, 45789, 45791, 45792.
- 45794 - 45836, 1697
  De volgende nummers ontbreken: 45794, 45795, 45797 t/m 45800, 45802, 45804, 45806, 45808, 45809, 45813 t/m 45817, 45820, 45822, 45826, 45828, 45829, 45831 t/m 45834.
- 45837 - 45894, 1698
  De volgende nummers ontbreken: 45837, 45839, 45842, 45844, 45846 t/m 45849, 45851 t/m 45854, 45856 t/m 45860, 45862 t/m 45865, 45867 t/m 45872, 45874, 45876 t/m 45881, 45883, 45884, 45887 t/m 45893.
- 45895 - 45947, 1699
  De volgende nummers ontbreken: 45897, 45898, 45899, 45901 t/m 45905, 45907, 45909, 45911 t/m 45915, 45918, 45919, 45921 t/m 45925, 45927, 45928, 45930, 45931, 45933, 45934, 45936, 45938 t/m 45946.
- 45948 - 45982, 1700
  De volgende nummers ontbreken: 45948, 45950 t/m 45953, 45955, 45957, 45961, 45962, 45965, 45972 t/m 45975, 45978, 45980, 45981.
- 45983 - 46025, 1701
  De volgende nummers ontbreken: 45983 t/m 45986, 45988, 45990, 45992, 45993, 45994, 45999 t/m 46003, 46005, 46006, 46009, 46012, 46014, 46015, 46016, 46018, 46019, 46021, 46023, 46024.
- 46026 - 46065, 1702
  De volgende nummers ontbreken: 46027, 46028, 46030, 46031, 46032, 46036 t/m 46040, 46042, 46045, 46046, 46050, 46051, 46052, 46054, 46055, 46056, 46058, 46060, 46061, 46063.
- 46066 - 46116, 1703
  De volgende nummers ontbreken: 46068 t/m 46071, 46073 t/m 46076, 46078, 46079, 46080, 46083 t/m 46090, 46092, 46094, 46096, 46097, 46099, 46100, 46103 t/m 46106, 46108, 46109, 46110, 46113, 46115.
- 46117 - 46160, 1704
  De volgende nummers ontbreken: 46117, 46119 t/m 46130, 46133, 46135, 46136, 46137, 46141, 46143, 46147 t/m 46152, 46154, 46157, 46158, 46159.
- 46161 - 46197, 1705
  De volgende nummers ontbreken: 46161 t/m 46165, 46167 t/m 46170, 46173 t/m 46177, 46179, 46180, 46181, 46183 t/m 46186, 46190.
- 46198 - 46238, 1706
  De volgende nummers ontbreken: 46200 t/m 46209, 46211, 46213, 46216, 46218, 46219, 46220, 46223, 46224, 46227, 46228, 46229, 46232, 46236, 46237.
- 46239 - 46266, 1707
  De volgende nummers ontbreken: 46240 t/m 46243, 46245, 46248, 46249, 46250, 46254, 46256, 46257, 46263, 46265.
- 46267 - 46307, 1708
  De volgende nummers ontbreken: 46267 t/m 46271, 46273, 46276, 46277, 46279, 46280, 46283, 46285, 46286, 46287, 46291, 46292, 46294, 46298, 46301, 46302, 46305, 46306.
- 46308 - 46350, 1709
  De volgende nummers ontbreken: 46308, 46310, 46312, 46314 t/m 46317, 46320, 46321, 46323, 46325 t/m 46328, 46331, 46333 t/m 46336, 46338, 46339, 46341, 46343 t/m 46347.
- 46351 - 46419, 1710
  De volgende nummers ontbreken: 46351, 46352, 46353, 46355, 46357, 46359, 46360, 46361, 46364 t/m 46375, 46377, 46379, 46380, 46382, 46383, 46384, 46386 t/m 46390, 46392, 46394, 46395, 46396, 46399 t/m 46403, 46405, 46407, 46409 t/m 46413, 46416, 46417.
- 46420 - 46479, 1711
  De volgende nummers ontbreken: 46420, 46422 t/m 46427, 46429, 46431, 46434, 46439 t/m 46448, 46450 t/m 46453, 46456 t/m 46459, 46461, 46463, 46464, 46465, 46468, 46469, 46470, 46473, 46475 t/m 46478.
- 46480 - 46523, 1712
  De volgende nummers ontbreken: 46483, 46484, 46485, 46488 t/m 46491, 46493, 46496 t/m 46501, 46505, 46507, 46509, 46511, 46514 t/m 46520, 46522.
- 46524 - 46581, 1713
  De volgende nummers ontbreken: 46524 t/m 46537, 46540, 46542, 46544, 46547 t/m 46557, 46559, 46561, 46563 t/m 46567, 46571, 46572, 46573, 46575, 46576, 46579.
- 46582 - 46620, 1714
  De volgende nummers ontbreken: 46583, 46584, 46585, 46589 t/m 46592, 46594, 46596 t/m 46599, 46604, 46605, 46607, 46609, 46612, 46614, 46615, 46619.
- 46621 - 46654, 1715
  De volgende nummers ontbreken: 46621 t/m 46628, 46632, 46634, 46635, 46641, 46643, 46644, 46647, 46648, 46649, 46651, 46653.
- 46655 - 46685, 1716
  De volgende nummers ontbreken: 46655, 46656, 46657, 46659, 46662, 46666, 46668, 46671, 46672, 46674, 46675, 46677, 46678, 46681, 46682, 46683.
- 46686 - 46778, 1717
  De volgende nummers ontbreken: 46686, 46687, 46688, 46690 t/m 46693, 46695 t/m 46700, 46702 t/m 46707, 46709 t/m 46712, 46715 t/m 46722, 46724 t/m 46736, 46740, 46741, 46742, 46744 t/m 46749, 46751, 46752, 46754, 46755, 46756, 46759, 46761 t/m 46772, 46776, 46777.
- 46779 - 46819, 1718
  De volgende nummers ontbreken: 46779, 46781, 46784, 46785, 46789 t/m 46792, 46795, 46800, 46801, 46803, 46805, 46806, 46808 t/m 46814, 46817, 46818.
- 46820 - 46870, 1719
  De volgende nummers ontbreken: 46820, 46821, 46824 t/m 46827, 46831, 46832, 46833, 46836 t/m 46839, 46841, 46842, 46843, 46845, 46847 t/m 46851, 46853, 46854, 46858, 46859, 46861, 46862, 46864, 46867, 46868, 46869.
- 46871 - 46935, 1720
  De volgende nummers ontbreken: 46871 t/m 46877, 46880, 46882, 46883, 46885, 46888 t/m 46892, 46895, 46897, 46898, 46900 t/m 46907, 46910 t/m 46913, 46915 t/m 46919, 46922 t/m 46929, 46931 t/m 46934.
- 46936 - 46998, 1721
  De volgende nummers ontbreken: 46936, 46940 t/m 46947, 46949, 46951, 46953 t/m 46957, 46959 t/m 46963, 46966, 46967, 46969, 46970, 46973 t/m 46983, 46986, 46987, 46988, 46990 t/m 46994, 46996, 46997.
- 46999 - 47028, 1722
  De volgende nummers ontbreken: 46999, 47000, 47001, 47003, 47004, 47007, 47009, 47010, 47012, 47014, 47015, 47016, 47019, 47020, 47022, 47024, 47025.
- 47029 - 47089, 1723
  De volgende nummers ontbreken: 47030, 47031, 47033, 47035 t/m 47041, 47043, 47045, 47047 t/m 47056, 47058, 47059, 47060, 47062, 47065, 47066, 47070, 47074, 47075, 47076, 47078, 47079, 47081 t/m 47084, 47086, 47087, 47088.
- 47090 - 47150, 1724
  De volgende nummers ontbreken: 47090 t/m 47095, 47097, 47098, 47100, 47101, 47102, 47105 t/m 47111, 47113, 47114, 47116, 47118, 47119, 47120, 47122 t/m 47128, 47130 t/m 47134, 47137, 47139, 47140, 47142, 47145 t/m 47149.
- 47151 - 47195, 1725